臺北高等行政法院判決　　　　　　　　　　　　　　　九十年度訴字第四八九七號
　　　　　　　　　　　　　　　.
　　原　　　告　承豐精密工業股份有限公司
　　代　表　人　甲○○董事長.
　　訴訟代理人　丙○○
　　　　　　　　丁○○
　　　　　　　　己○○
　　被　　　告　經濟部智慧財產局
　　代　表　人　蔡練生（局長）住同右
　　訴訟代理人　戊○○
　　參　加　人　鴻海精密工業股份有限公司
　　代　表　人　乙○○董事長.
右當事人間因新型專利異議事件，原告不服經濟部中華民國九十年五月二十五日經（
九０）訴字第０九００六三一一三七０號訴願決定，提起行政訴訟，並經本院裁定命
參加人獨立參加被告之訴訟。本院判決如左：
　　主  文
原告之訴駁回。
訴訟費用由原告負擔。
　　事  實
一、事實概要：緣原告前於民國（下同）八十三年四月二十九日以「連接座端子結構
    」向被告機關之前身經濟部中央標準局申請新型專利，經編為第0000000
    0號（下稱系爭案）審查、再審查，准予專利。公告期間，參加人以其不符專利
    法九十八條第一項第一、二款及第二項規定，檢據異議附件二為八十三年一月二
    十八日申請，八十四年八月二十一日公告之第00000000號「電連接器」
    新型專利案（下稱引證案一），異議附件三為系爭案與引證案一之比較圖，異議
    附件四為八十一年十二月公告之第00000000號「連接座彈性夾之結構」
　　新型專利案（下稱引證案二），對之提起異議，案經被告審查，於八十八年五月
　　二十五日以經（八八）智專（八）０四０二四字第一一五七四０號專利異議審定
　　書為「異議不成立」之處分。參加人不服，提起訴願，經經濟部於八十八年十月
　　二十一日以經（八八）訴字第八八六三四四九六號訴願決定書撤銷原處分，案經
　　被告重予審查，於八十九年八月二十八日以智專三（二）０四０二四字第０八九
　　八九００一四四六號專利異議審定書為「異議成立」之處分。原告不服，提起訴
　　願，經遭駁回，遂提起本件行政訴訟。
二、兩造聲明：
　(一)原告聲明求為判決：訴願決定及原處分均撤銷。
　(二)被告聲明求為判決：駁回原告之訴。
  (三)參加人未於準備程序及言詞辯論期日到庭，亦未具狀為任何聲明。
三、兩造之爭點：
　　系爭案是否有專利法第九十八條第一項第二款及第二項規定之情形，而應不予新
　　型專利？
甲、原告主張之理由：
一、按專利法第九十八條第二項明文規定：「新型係運用申請前既有之技術或知識，
    而為熟習該項技術者所能輕易完成且未能增進功效，雖無前項所列情事，仍不得
    依本法申請取得新型專利」；惟被告八十三年十月編印之「專利審查基準」第二
    ─二─一六至二─二─二一頁中對該項所規定之進步性要件有進一步之闡釋：「
    如該新型非為熟習該項技術者之一般技術知識所能輕易完成時，則具有比既有技
    術或知識增進功效、或具有新功效，即屬新型之創作或改良具有進步性」（專利
    審查基準二─二─十六）；又新型專利是否具備新穎性，應就其整體構成特徵予
    以認定，非可將新型物品之各個零組件予以分割再進行比對者，否則將無人可獲
    准新型專利（因任一新型物品經細部分解後必然包含有多數個習用之基本工業零
    組件），此由專利法施行細則第十六條第二項之規定及專利審查基準第二─三─
    十至二─三─十二頁中之闡釋已甚為明白。
二、系爭案之「連接座端子結構」新型專利案，其主要構造特徵為：「一種連接座端
    子結構，其係一成排連接端子，由料帶及連接端子一體成型；於第一接觸臂接觸
    處與第二接觸臂接觸處採切開成為上、下形狀，第一接觸臂與第二接觸臂之向下
    延伸採用折曲方式，將第一接觸臂折曲較長，第二接觸臂折曲較短，長短折曲使
    切開成為上、下形狀的接觸處，因折曲較長所須的長度較長，折曲較短所須的長
    度較短，因長短縮減，使兩邊接觸部呈現大約相同的高度位置，並達到兩邊接觸
    ，且該第一接觸臂與第二接觸臂之側邊及上端面折成斜弧形狀，以便供電子組件
    腳柱從側面推入或垂直插入兩種功用。」
三、被告機關及訴願機關一再維持之「異議成立」，認事用法上顯有違誤，應不足採
    ，茲臚列辯明如后：
　(一)系爭案早已於答辯理由書中明確揭示，引證案一係在接觸端子具有一長彈性支撐
    部與一短彈性支撐部，並令兩支撐部折彎形成相對導電面；而系爭案係將兩接觸
    臂適當折曲，使兩邊接觸部等高，且於兩接觸部適當彎折成斜弧狀，故兩者並不
    相同。且參加人也在其異議理由書中承認系爭案適應圓柱狀接腳或片狀接腳直接
    插入或側面推入的特徵，顯然據該引證案一的內容並無法達成前述的功能。而引
    證案二除了具有垂直插置的功能之外，其結構與達成方法均無任何與系爭案之雷
    同處，單憑引證案二的結構，無法達成系爭案的功能。其它尚有達成功能以及部
    份組成結構上的差異性，皆明顯的揭露在系爭案答辯理由書中，實已表現該引證
    案一、二與系爭案的顯著差異性。為此，被告機關即有八十八年五月二十五日的
    （八八）智專（八）○四○二四字第一一五七四○號的異議審定書，該異議審定
    書指出引證案一與系爭案的造型確有極大的差異性，不足以作為核駁系爭案的證
    據；而引證案二更在基本造型上即與系爭案大為不同，亦不足作為核駁系爭案的
    依據。
　(二)參加人提起訴願，經訴願機關決定撤銷原處分，由被告重予審查後，又以八十九
    年八月二十八日的（八九）智專三（二）○四○二四字第○八九八九○○一四四
    六號的異議審定書判定異議成立。其中最令原告難以接受者，係該原處分書的核
    駁理由過於草率，並未述明足以駁斥第一次異議案定書內容的理由，令人無法理
    解被告機關審查專利的標準為何。查原處分書稱引證案一已具系爭案橫向推入結
    構之技術特徵及功效，不具新穎性，又稱引證案二與系爭案中供電子元件腳柱插
    入用之接觸臂上端面斜弧面實質相同，系爭案並未有功效之增進；此說法與第一
    次異議審定書在證據比較部份上完全相同，但其審定結果確完全不同。雖然該引
    證案一、二均有其個別的特徵存在，且同樣用來插置電子元件腳柱，但二引證案
    皆與系爭案的結構不盡相同，且皆不能同時達成如系爭案所具有的直接插入與側
    向推入的功能，強將系爭案比較成引證案一、二，顯然對原告並不公平。再者，
    若將引證案一、二相加，並不能輕易得到系爭案的結構，而必須仔細研究改進，
    其中所涉及之系爭案技術，以及引證案一、二不及系爭案的功能敘述，在系爭案
    說明書的專利範圍、圖式以及原答辯理由書中均有提到，足證系爭案並無違反專
    利法第九十八條第一項第二款與同條第二項的規定。最重要者，改制前行政法院
    七二年判字第二七四號判決闡釋：「任何一種新型組合其重點在於整體性，蓋絕
    大多數之組成單元均為習用者，故不可將一設計中每一單元拆開而作個別比較」
    。針對系爭案的特性，確已符合該判例的約束領域。因此，被告機關係完全憑藉
    審查委員的主觀印象來對系爭案作出不利的處分，其決策過程顯然並不適法，理
    應撤銷之。
　(三)為減少　鈞院查閱相關內容的時間耗費，原告再進一步說明，參加人所採取之引
　　證案一，係於接觸端子具有一長彈性支撐部與一短彈性支撐部，並令兩支撐部折
　　彎形成相對導電面，及漸開導引面兩邊前後有一段距離成型，俾能完成接觸針腳
　　推入固定者。故參加人針對引證案一所引證之重點，是著重在「兩邊接觸型」的
　　端子上，以及將接觸針腳「橫向推入」的固定方式。然而，兩邊接觸型的端子結
　　構絕非參加人所創，如系爭案圖一、圖二已揭示有傳統的兩邊接觸型端子；而引
　　證案一雖在橫向推入結構上有所改良，然並不能達成系爭案的電子元件腳柱垂直
　　插入的功能；故無論自何而論，該引證案一絕難稱與系爭案相同。另有關達成電
　　子組件腳柱從側面推入或垂直插入的改良結構，是系爭案所重視者，惟被告機關
　　在提及引證案一時，卻刻意避開此等結構說明，僅以所形成之兩邊接觸型端子為
　　由，稱系爭案與引證案一相同，如此作法，顯有失專利專責機關公正嚴明的立場
　　，理應重新詳審本案，以還予系爭案合法之專利權。
　(四)又系爭案為達成電子組件腳柱從側面推入或垂直插入的功能，故有兩接觸臂的側
　　邊與上端面設置斜弧狀的特徵。此特徵雖非複雜的結構，然非經系爭案發明人之
　　深思熟慮後無法完成。參加人所提之引證案二雖具有垂直插入電子元件腳柱之功
　　，然結構上相距甚遠，顯然難稱同一性之結構，否則任何可供垂直插入電子元件
　　腳柱的產品，都難脫有抄襲之嫌。惟被告機關卻以該引證案二具有供電子元件腳
　　柱導引插入之「半邊凹弧結構」為由，稱其與系爭案的斜弧面相同，如此審查結
　　論，斷難令人信服。
　(五)原告再強調，系爭案具有電子組件腳柱從側面推入或垂直插入兩種功能，並循此
　　依法獲准公告，即該兩項功能同為系爭案之主要特徵，缺一不可，故被告機關不
    應強制區分該兩項功能並分別比較。誠如任何一項電子裝置，無論其功能如何進
    步，但將其拆卸成小零件時，無非是由電阻、電容、二極體等基本單位所構成，
    然並不能因此否認其進步性之存在。此點尚有前開行政法院判例予以支持，被告
    機關不應迴避之。
四、茲比較系爭案與引證案一、二之三案結構、動作比較圖之內容如下：
　(一)原告仍強調在系爭案申請專利範圍所聲明的事項，即提供電子組件腳柱從「側面
　　推入」或「垂直插入」兩種功用。引證案一與引證案二皆無法同時達成上述功能
　　，故不足證明系爭案的專利性有何疑慮。
　(二)針對CPU針側面推入的特徵（A方向）。不論何種端子結構，其針對CPU 針的側面
　　推入方式，不外是將CPU針先由上方垂直插入上蓋的孔中，再移動上蓋以將插入
　　的CPU針側面推入端子內。如此，系爭案因為有第一接觸臂與第二接觸臂之側邊
　　及上端面折成斜弧形狀的設計，讓CPU針之推入正常順利。反觀引證案二的設計
　　，其僅提供橫向延伸的夾持部，此等設計僅能讓CPU針垂直置入，而橫向推入則
　　無法可行。若強制將CPU針由橫向推入引證案二中，則CPU針與端子勢必因撞擊而
　　損毀。故引證案二根本不具橫向推入之功能，此為不爭的事實。而再參照引證案
　　一的內容，其雖可進行橫向推入動作，但設計難稱良善，因為其接觸面54設計不
　　當，故導入CPU針的位置太小，加上導入面541a沿垂直插入方向並未設置斜度，
　　故當CPU針垂直插入上蓋時，就可能觸及接觸面54而導致損壤。另外，引證案一
　　的兩接觸面54、55並非對稱設置，亦無考量平衡因素，故在推入CPU針時，兩接
　　觸面54、55將分別予CPU針不同的施壓，造成CPU針的不當彎曲。因此，前述引證
　　案二並無橫向推移功能，引證案一則在橫向推入的設計不當，兩案皆不及系爭案
　　的設計，自然不能稱其對系爭案有舉證的空間。
　(三)而再針對垂直插入的功能（B方向），該系爭案可將CPU針順利垂直插入端子內，
　　且由於系爭案的上端面50、52的優異設計，無論上蓋與主體在橫向（A方向）有
　　多少相對移動，其CPU針仍然可以順利插入端子內，不因上蓋偏移而令CPU 針無
　　法插入。反觀引證案二之設計，其上蓋必須確保與端子的導入面 111、211在同
　　一中心點上，方可令CPU針順利插入，即使上蓋與端子僅有稍許的偏移，其CPU針
　　即可能直接撞擊端子而造成損壞。從產業上觀點看來，如此必須大幅提高引證案
　　二產品在設計時的精密度，其生產時的良率不易維持，也意味著價格的提高，不
　　足與系爭案相比之。而針對為引證案一的垂直插入功能，由圖中所揭露的事實是
　　，CPU針主要仍由位置一的方向進行插置動作，雖然引證案一亦可由位置二的地
　　點插入，而較引證案二有較大的空間彈性，但由於位置二的一端係呈平板狀，使
　　CPU針在插入時可能撞及端子一側而無法順利插入，必須適度調整才能完成插置
　　作業。又因為不具導入面的導角設計，導致CPU針在垂直插入端子時，勢必直接
　　撞擊端子而造成損壞。且仍然根據前段所述，插入後的CPU針很容易為兩不對稱
　　的接觸面夾彎，造成變形而損壞。
　(四)前述內容皆根據實務比較而來，並非原告妄加解釋者，凡熟知本業界技藝者，皆
　　不難根據上述比較中明白系爭案與兩引證案的差異點。故參加人所提異議理由對
    前述比較事項並未多加述明，而僅以口頭言論強加說明。事實上，參加人憑恃其
    龐大的產業規模，近年來頻頻向國內的各同業進行不當的專利攻擊，早已為產業
    界眾所皆知的事情。其方式就是任意舉證而不求實證，而將證明的義務轉嫁到被
    攻擊方以及被告機關身上，以期讓規模較小的廠商因不堪其擾而自動妥協。又因
    為參加人的高知名度，一般人在技術評價上可能有所偏頗而不自覺。被告機關以
    專利專責機關之身份自處，自應就專業領域詳加比較，不能偏向任何一方來進行
    不公平的審定，總結以上內容，本系爭案在審理時顯然有所不公，而嚴重損及原
    告的權益。
五、綜上所述，系爭案之主要技術與兩引證案確為不相同之專利，系爭案有其獨特的
    創見以致能達成其所述功效，決非單純將引證案一、二結合所能完成者，確實具
    有新穎性及進步性，而無違反專利法第九十八條第一項第一款及第二項之規定，
    被告機關所為本件異議成立之處分，以及訴願決定機關之予以維持，均有未洽之
    處，請判決如訴之聲明。
乙、被告主張之理由：
一、原告起訴所述者只是原告於其異議答辯理由書中之主觀見解，該理由中亦述及上
    一回被駁回之異議審定書之先前見解。上述者均是僅供參考或已被駁回者，先予
    敘明。
二、原告稱異議成立對原告並不公平，其並非事實。系爭案申請專利範圍獨立項中將
    第一、二接觸臂之側邊及上端面折成斜弧形狀，以供導電腳柱由側面或上面垂直
    插入；上述界定內容實質上是兩個互相獨立之構形內容之聯集，其一是接觸臂之
    側邊形成斜弧以利於導電腳柱從側面推入；另一部分則是將接觸臂之上端面形成
    斜弧狀以利於導電腳柱自上面垂直插入。而在技術手段上，比較系爭案之第五圖
    及第七圖與引證一之第三圖及第四圖可知，兩者之相關構形實質上相同，包含料
    帶之成型、切開及折曲方式，第一、二接觸臂之相對長短及折曲後高度相同以及
    其側邊及上端面之折成斜弧狀等相關之技術手段部分。進一步地，系爭案上述之
    第一、二接觸臂及其在上端面形成斜弧狀以利導電腳柱自上面垂直插入之技術手
    段以及對應產生之功效，則引證案二又已揭示與系爭案相同者。故引證案一已揭
    示與系爭案之專利特徵實質上相同之技術手段，並可產生相同之對應功效，系爭
    案不具新穎性；引證案二則已揭示系爭案之專利特徵中供導電腳柱垂直插入用之
    接觸臂之相關技術手段部分，系爭案相對之下在該相關部分不具有進步性。
三、引證案一第四及五圖明確顯示其接觸臂之上端面亦折成斜弧狀，以利導電腳柱自
    上方垂直插入，即使僅在其中之一接觸臂設置該斜弧狀上端面，亦已與系爭案具
    有實質上相同之技術手段且可達成與系爭案相同之功效。
四、引證案二係已揭示系爭案中相關於接觸臂上端面折成之斜弧狀，故系爭案並未增
    進功效，不具進步性；如上述理由二所述者。
五、綜上所述，被告原處分並無違法，敬請駁回原告之訴。
丙、參加人主張之理由：（未於準備程序及言詞辯論期日到庭，僅具狀陳述如下）
　　系爭案不具專利性之事實已無需再爭辯，參加人亦無補充之理由。
　　理  由
一、本件被告之代表人原為陳明邦，九十一年九月九日變更為蔡練生，茲由其具狀聲
    明承受訴訟，核無不合，應予准許，先為明。
二、按凡對物品之形狀、構造或裝置之創作或改良，而可供產業上利用者，得依法申
    請取得新型專利，固為專利法第九十七條暨第九十八條第一項所明定。惟如「有
    相同之發明或新型申請在先並經核准專利者」或其「新型係運用申請前既有之技
    術或知識，而為熟習該項技術者所能輕易完成且未能增進功效時」，仍不得申請
    取得新型專利，復為同法第九十八條第一項第二款及第二項所明定。
二、本件系爭第00000000號「連接座端子結構」新型專利案（即系爭案），
    參加人以其不符新型專利要件，對之提起具議，所舉異議附件二為八十三年一月
    二十八日申請，八十四年八月二十一日公告之第00000000號「電連接器
    」新型專利案（即引證案一），異議附件三為系爭案與引證案一之比較圖，異議
    附件四為八十一年十二月公告之第00000000號「連接座彈性夾之結構」
    新型專利案（即引證案二）。被告機關認引證案一已具系爭案橫向推入結構之技
    術特徵及功效，系爭案自不具新穎性。而引證案二之結構特徵，與系爭案中供電
    子元件插入用之接觸臂上端面斜弧面實質相同，且功效亦同，系爭案並未有功效
    上之增進，不具進步性，而為異議成立之處分。原告不服，提起訴願，主張系爭
    案具有電子組件腳柱從側面推入或垂直插入兩種功能，並循此依法獲准公告，即
    該兩項功能同為系爭案之主要特徵，缺一不可，故被告機關不應強制區分該兩項
    功能，並分別與引證案一及引證案二加以比較。系爭案主要構造特徵及其目的、
    作用、技術、功效及空間型態均與二引證案及其他習用技術不同，其功效上之增
    進，顯已符合新穎性及進步性之要件云云，經訴願決定駁回，原告猶不服，提起
    行政訴訟，主張理由如事實欄所載。
三、經查：
  (一)系爭案申請專利範圍係一種連接座端子結構，其技術特徵係一成排連接端子，由
    料帶及連接端子一體成型；於第一接觸臂接觸處與第二接觸臂接觸處採切開成為
    上、下形狀，第一接觸臂與第二接觸臂之向下延伸採用折曲方式，將第一接觸臂
    折曲較長，第二接觸臂折曲較短，長短折曲使切開成為上、下形狀的接觸處，因
    折曲較長所需的長度較長，折曲較短所需的長度較短，因長短縮減，使兩邊接觸
    部呈現大約相同的高度位置，並達到兩邊接觸，且該第一接觸臂與第二接觸臂之
    側邊及上端面折成斜弧形狀，以便供電子組件腳柱從側面推入或垂直插入兩種功
    用（見系爭案申請專利範圍第一項獨立項）。亦即系爭案申請專利範圍獨立項中
    將第一、二接觸臂之側邊及上端面折成斜弧形狀，以供導電腳柱由側面或上面垂
    直插入，上述界定內容實質上是兩個互相獨立之構形內容之聯集，其一是接觸臂
    之側邊形成斜弧以利於導電腳柱從側面推入，另一部分則是將接觸臂之上端面形
    成斜弧狀以利於導電腳柱自上面垂直插入。引證案一之專利特徵為：接觸端子係
    利用金屬片於沖壓成型時，斷開成較長及較短之彈性支撐部，且使兩支撐部之上
    方分別形成相向交叉之較長彈性支撐部及較短彈性支撐部，前者之折曲較長而後
    者則較短，該兩長、短彈性支撐部側邊之側緣及上端面折成斜引狀之漸開導引面
    ，此與系爭案中端子兩接觸臂之彎折斜弧構造，實質上係互相對應者。再比較系
    爭案之第五圖及第七圖與引證案一之第三圖及第四圖可知，兩者之相關構形實質
    上相同，包含料帶之成型、切開及折曲方式，第一、二接觸臂之相對長短及折曲
    後高度相同以及其側邊及上端面之折成斜弧狀等相關之技術手段部分；且引證案
    一第四及五圖明確顯示其接觸臂之上端面亦折成斜弧狀，以利導電腳柱自上方垂
    直插入，即使僅在其中之一接觸臂設置該斜弧狀上端面，亦已與系爭案具有實質
    上相同之技術手段，及可達成與系爭案相同之功效。故引證案一已揭示與系爭案
    之專利特徵實質上相同之技術手段，並可產生相同之對應功效。參以訴願機關前
    將系爭案及引證案囑託財團法人工業技術研究院機械工業研究所鑑定結果，亦認
    「根據本案（按即系爭案）與引證案一之連接器接腳之主要專利特徵，二者均為
    由料條在適當位置切斷，形成長短之兩支向下延伸接觸臂，再將兩接觸臂向外向
    下折曲使兩接觸段約略等高且相同，以利夾持電子元件腳柱；其兩案所需之材料
    成型面積、展開配置及成型形狀相近。而為將元件腳柱以橫向推入方式裝配，兩
    案分別設置斜弧面及漸開斜面形狀之導引面；應用上均適用於圓柱及方柱元件推
    入，二者應屬相同功能且可相互替代之技術特徵；雖然引證案一為引導兩面採前
    後形成一段距離，在初期引導會受前導引面單側推力，但並不影響其導引功能及
    末端夾持功能亦不致使元件發生破壞情況，故就橫向推入之結構特徵及技術手段
    ，二者應屬實質相同」，此有財團法人工業技術研究院機械工業研究所之審查（
    鑑定）意見書附訴願卷（綠皮）可稽。足見系爭案不具新穎性及進步性。
  (二)又查，引證案二之連接座彈性夾亦具有輔助部及彎折部，其兩者亦係切開成上、
    下狀，其中彎折部係予以折曲，並於橫向延伸端彎折形成凹弧溝，用以供另一組
    件之腳柱插入之導引及彈性夾持，即已揭露系爭案上述之第一、二接觸臂及其在
    上端面形成斜弧狀以利導電腳柱自上面垂直插入之技術手段以及對應產生之功效
    。就此部分而言，系爭案實質結構內容所運用之技術手段與引證案二顯係相同，
    且以技術手段而言，於一電連接用端子之接觸臂與另一組件插入之腳柱之接觸方
    向形成導引用之斜弧狀導引部及彈力夾持部，以利於該腳柱之插入及夾持結合，
    亦顯係習知技術，系爭案僅在其接觸臂側邊運用該習知技術手段而形成一斜弧狀
    ，其功效係該已習用技術所既有者，而未有相對功效之增進。前述財團法人工業
    技術研究院機械工業研究所鑑定意見，亦認「對於本案（即系爭案）之垂直按入
    之目的，就引證案二而言，其展開件亦採長短夾持臂，於夾持部分別成形半邊凹
    弧結構，再將兩夾持臂向外向下折曲，使夾持部約略等高，而所成形之凹弧結構
    ，可供電子元件腳柱導引插入；與本案採用之斜弧面之手段及目的功效，亦應屬
    實質相同。而凹弧底部除可為圓孔型，亦可為平面型，以適用圓柱或方柱型腳柱
    ，與本案之上側斜弧面功效相同系爭案並無顯然功效上之增進」；對於夾持所考
    慮之兩邊受力變形狀況、夾持彈力大小、乃至於結構疲勞或永久變形（或稱彈性
    疲乏）等效果，以力學觀點而言，則「應考慮兩接觸彈性臂之尺寸、形狀、材質
    ，與夾持開口所採用之斜面或弧面等習用於降低推入施力導引之手段，並無關聯
    」。有財團法人工業技術研究院機械工業研究所之審查（鑑定）意見書附訴願卷
    （綠皮）可稽。足見系爭案不具進步性。是原告所訴，不足採信。
四、綜上所述，被告機關所為本件異議成立，系爭專利應不予專利之處分，揆諸首揭
    法條規定及說明，洵無違誤，訴願決定予以維持，亦無不合，原告起訴意旨，仍
    執前詞及個人主觀之見解，請求撤銷訴願決定及原處分，為無理由，應予駁回。
據上論結，本件原告之訴為無理由，爰依行政訴訟法第九十八條第三項前段，判決如
主文。
中　　華　　民　　國　　九十一　　　年　　　十二　　　月　　　十九　  　日
                                  臺北高等行政法院  第三庭
                                            審判長  法  官　姜素娥
      　　　　　　　　　　　　　　　　　　　　      法　官　陳國成
      　　　　　　　　　　　　　　　　　　　　      法　官　林文舟
右為正本係照原本作成。
如不服本判決，應於送達後二十日內，向本院提出上訴狀並表明上訴理由，如於本判
決宣示後送達前提起上訴者，應於判決送達後二十日內補提上訴理由書（須按他造人
數附繕本）。
中　　華　　民　　國　　九十一　　　年　　　十二　　　月　　　十九　  　日
                                                    書記官  余淑芬
